【裁判字號】    97,抗,147
【裁判日期】    971121
【裁判案由】    拍賣抵押物
【裁判全文】
臺灣臺南地方法院民事裁定               97年度抗字第147號
抗  告  人  乙○○
相  對  人  甲○○
                      臺南市○.
上列當事人間因拍賣抵押物事件，對於中華民國97年10月3日本
院97年度司拍字1141號裁定提起抗告，本院裁定如下：
    主  文
抗告駁回。
抗告程序費用新台幣壹仟元由抗告人負擔。
    理  由
一、按扺押權人，於債權已屆清償期而未清償者，得聲請法院拍
    賣抵押物，就其賣得價金而受清償；民法第873條第1項定有
    定有明文。是抵押權人依此項規定聲請拍賣抵押物係屬非訟
    事件，法院所為准駁之裁定，無確定實體法上法律關係存否
    之性質，於債權及抵押權之存否無既判力，故袛須其抵押權
    已經依法登記，且債權已屆清償期而未受清償，法院即應為
    准許拍賣抵押物之裁定，至對於此項法律關係有爭執之人，
    為求保護其權利，不妨提起訴訟，以求解決，不得僅依抗告
    程序聲明其爭執，並據為廢棄拍賣抵押物裁定之理由（最高
    法院51年10月8日民刑庭總會決議(三)參照）。
二、抗告意旨略以：抗告人僅向聲請人借款新台幣（下同）35萬
    元並非50萬元，且抗告人均如期給付利息，並未延欠，另就
    本金35萬元部分，抗告人亦願意分期給付，因此聲請人拍賣
    抗告人之不動產，並非合法等語，為此提出抗告。
三、經查：
  (一)相對人主張其對抗告人有原裁定所載之債權，並以原裁定附
    表所示之不動產設定抵押權，且經依法登記，該債權已屆清
    償期而未受清償，有相對人提出之抵押權設定契約書影本、
    他項權利證明書影本、土地及建物登記謄本、本票影本、本
    院97年度司票字第2754號本票准予強制執行裁定確定證明書
    影本等件為證，原法院據以准許相對人拍賣抵押物之聲請，
    並無不當。
  (二)抗告人抗辯其所積欠之債權本金非50萬元，且本金35萬元部
    分願分期給付等情，經核抗告人之抗辯涉及抵押權擔保債權
    之數額，而屬實體法上事項，並非於本件非訟程序中所能審
    認，依前開說明，抗告人應就爭執事項，另行起訴，以求解
    決。茲抗告人提起抗告，請求廢棄原裁定，不能謂有理由。
四、又「依法應由關係人負擔費用者，法院裁定命關係人負擔時
    ，應一併確定其數額」、「前項費用之負擔有相對人者，準
    用民事訴訟法有關訴訟費用之規定」，非訟事件法第24條第
    1項及同法第21條第2項分別定有明文。本件抗告業經駁回在
    案，依上開法條規定，本院應確定非訟事件費用額。茲因抗
    告人提起本件抗告，除繳納抗告費1,000元，未有其餘非訟
    費用之支出。是以，本件抗告人應負擔之非訟費用額確定為
    1,000元。
五、據上論結，本件抗告為無理由，依非訟事件法第46條、第21
    條第2項、第23條第24條第1項，民事訴訟法第495條之1第1
    項、第449條第1項、第95條、第78條，裁定如主文。
中    華    民    國    97    年    11    月    21    日
                  民事第三庭          法  官  蔡孟珊
以上正本證明與原本無異。
本件不得再抗告。
中    華    民    國    97    年    11    月    21    日
                                      書記官  吳幸芳


司法院資訊處製作；財團法人民間司法改革基金會備份。
